臺灣臺中地方法院民事判決　九十年度訴字第二五四八號
　　原　　　告　國立台中師範學院附設實驗國民小學家長會
　　法定代理人　寅○○
　　被　　　告　己○○
　　　　　　　　丑○○
　　　　　　　　午○○
　　　　　　　　癸○○
　　　　　　　　戊○○
　　　　　　　　丙○○
　　　　　　　　乙○○
　　　　　　　　丁○○
　　　　　　　　壬○○
　　　　　　　　辰○○
　　　　　　　　卯○○
　　　　　　　　巳○○
　　　　　　　　甲○○
　　　　　　　　子○○
　　　　　　　　辛○○
　　　　　　　　庚○○
右當事人間確認委任關係不存在等事件，本院判決如左：
    主      文
原告之訴駁回。
訴訟費用由原告負擔。
    事      實
甲、原告方面：
一、聲明：（一）確認原告國立台中師範學院附設實驗國民小學家長會與被告癸○○
    間民國（下同）八十九年學年度家長會會長委任關係不存在。（二）確認原告國
    立台中師範學院附設實驗國民小學家長會與被告丑○○、午○○間八十九年學年
    度家長會副會長及校長遴選委員委任關係不存在。（三）確認原告國立台中師範
    學院附設實驗國民小學家長會與被告戊○○、丙○○、辰○○、丑○○、乙○○
    、卯○○、巳○○、甲○○、午○○間八十九年學年度家長會常務委員委任關係
    不存在。（四）確認原告國立台中師範學院附設實驗國民小學家長會與被告庚○○、子○○、戊○○、辰○○、丁○○、甲○○、賴南洸、辛○○、壬○○間八
    十九年學年度家長會委員委任關係不存在。（五）被告己○○於九十年四月二十
    四日召集，並由被告癸○○於同年四月二十六日主持之國立台中師範學院附設實
    驗國民小學八十九年學年度家長代表大會會議決應予撤銷。（六）被告己○○於
    九十年六月六日召集，並由被告癸○○、午○○、丑○○於同年月九日共同主持
    之國立台中師範學院附設實驗國民小學八十九年學年度家長代表大會會議決應予
    撤銷。（七）被告癸○○於九十年六月九日召集並主持之國立台中師範學院附設
    實驗國民小學八十九年學年度家長委員會決議應予撤銷。
二、陳述：
（一）原告黃偉誠為自然人，依民事訴訟法第四十條第一項之規定，具有當事人能力
      ，又原告於起訴狀已表明以民法第五十六條為訴訟標的之一，爰補正寅○○為
      原告，非追加原告。
（二）原告國立台中師範學院附設實驗國民小學家長會（下稱中師實小家長會），設
      有會長為代表人；有一定之名稱及事務所；具有增進中師實小家庭與學校之密
      切關係，依民事訴訟法第四十條第三項之規定，有當事人能力。
（三）原告中師實小家長會八十九年學年度委員、常務委員、會長、副會長已先於八
      十九年十月三十一日、同年十一月五日、同年十一月十一日，由八十八學年度
      之會長黃麗修召集並主持會議選出。被告己○○為中師實小校長，曾簽名列席
      上述八十九年十一月五之委員會，並曾行文自承原告中師實小家長會已於八十
      九年十月三十一日選出家長委員會在案，上述事實，並有台中市政府九十年三
      月間印製之「二○○一台中市八十九學年度公私立國民小學家長會長座談會」
      手冊之「台中市八十九學年度各國小卸任家長會長一覽表」及「台中市八十九
      學年度各國小校長、家長會長名冊一覽表」可稽。原告中師實小家長會長八十
      九年度會長林文豹因故請辭，經前述選舉之家長會常務委員會於九十年四月二
      十七日決議，由原告黃偉誠繼任八十九學年度會長，同時並決議推選常務員張
      登洲及沉瑞鳳二人為中師實小遴選委員之實小家長委員會代表。被告己○○明
      知上述事實，卻故意不依慣例由中師實小上述選舉結果報請台中市政府教育局
      備查，原告發現後始自行於九十年四月二十七日及同年六月七日報請備查。又
      被告戊○○亦曾以中師實小家長會長代表之身分參與上述八十九年十月三十一
      日之家長委員選舉，被梏丙○○、癸○○、丑○○、乙○○、卯○○、巳○○
      並當選委員；被告癸○○亦曾以中師實小家長會長委員之身分參與上述八十九
      年十一月五日之中師實小家長會委員會議，被告癸○○並當選常務委員；被告
      癸○○亦曾以中師實小家長會長常務委員之身分參與上述八十九伽十一月十一
      日之中師實小家長會常務委員會議，推選林文豹為會長，張登洲及沉瑞鳳二人
      為副會長。被告癸○○並當場提議：會長選出後，會長若有不行履行義務時，
      由次高票遞補之等語。據上所述，原告寅○○既是由中師實小前任會長召集、
      主持之選舉而被推選之八十九學年度家長會委員及常務委員，並因該年度會長
      林文豹辭職而由家長會常務委員另事推選為八十九年度之繼任會長，自為原告
      中師實小家長會之會長。被告己○○曾列席相關會議並曾行文承認上述家長會
      委員選舉結果；被告戊○○曾參與上述相關選舉，被告丙○○、癸○○、丑○○、乙○○、卯○○、巳○○並因上述選舉當選中師實小家長會委員及常務委
      員；被告癸○○並曾參與委員會議及常務委員會議；且原告寅○○實際上亦已
      開始執行家長會長之職務，被告出爾反爾，否認原告寅○○家長會長身分，並
      進而再行召開中師實小家長代表大會重新推選家長會委員、常務委員、會長、
      副會長及校長遴選委員之實小家長會委員代表，於法顯有未合。
（四）被告己○○為中師實小之校長，並非中師實小家長代表，更非中師實小家長會
      長，並無召集中師實小家長代表大會之權利，其竟於九十年四月二十四日召集
      中師實小家長代表大會，並依上述家長代表大會於同年月二十六日決議辦理重
      新改選家長會委員事宜，及推選中師實小校長遴選委員會家長代表為被告午○○、丑○○二人；再於九十年六月六日召集中師實小家長代表大會，並依上述
      家長代表大會於同年月九日之決議重新改選八十九學年度家長會家長委員。可
      知上述二次家長代表大會係由無召集權人所召集之會議，參諸最高法院七十年
      度台上字第二二三號判決要旨：「無召集權人召集之股東會，既非合法成立之
      股份有限公司之意思機關，自不能為有效之決議，此與公司法第一百九十一條
      規定股東會決議之內容違反法令或章桯者無效，迴然有異。」應認上述決議均
      屬無效。
（五）前述二次之決議既屬無效，則基於前述二次所選之：
  １、中師實小校長遴選委員會家長代表為被告午○○、丑○○二人，該決議事項自
      為無效，其二人與原告中師實小家長會自不具上述委任關係。
  ２、中師實小家長會委員庚○○、丑○○、石家壁、子○○、戊○○、丙○○、癸○○、辰○○、丁○○、郭名隆、乙○○、卯○○、巳○○、甲○○、午○○
      、壬○○、辛○○等十七人，亦不因之取得家長會委員身分。惟因石家壁、丙○○、癸○○、丑○○、郭名隆、乙○○、卯○○、巳○○八人已先於八十九
      年十月三十一日當選為家長會委員，本具有家長委員身分，爰僅確認原告中師
      實小家長會與被告庚○○、子○○、戊○○、辰○○、丁○○、甲○○、午○○、壬○○、辛○○等九人間之家長會委員委任關係不存在。
（六）上開二次決議既均無效，則基於前述二次決議推選之家長委員所召集、主持之
      九十年六月九日家長委員會會議決議事項亦為無效。故上述家長委員推選之常
      務委員石家壁、戊○○、丙○○、癸○○、辰○○、丑○○、乙○○、卯○○
      、巳○○、甲○○、午○○等十一人亦不因而取得常務委員身分。惟因石家壁
      及癸○○二人已先於八十九年十一月五日當選為家長會常務委員，本具有家長
      會常務委員身分，爰僅確認原告中師實小家長會與被告戊○○、丙○○、辰○○、丑○○、乙○○、卯○○、巳○○、甲○○、午○○等九人間家長會常務
      委員委任關係不存在。又上述家長會委員推選被告午○○、丑○○二人為副會
      長及推選被告癸○○為會長之決議亦為無效，爰併訴請確認各該委任關係不存
      在。
（七）被告等人重新改選中師實小家長會委員、常務委員、會長、副會長及校長遴選
      委員會家長代表等行為，形式上已使二個家長委員會、常務委員、會長、副會
      長及校長遴選委員會家長代表等組織同時並存，無從確定何者為合法之組織，
      且被告亦否認原告寅○○為中師實小家長會會長。究竟兩造何者主張可採，有
      待法院之審認，是原告即有受確認判決之法律上利益，合乎民事訴訟法第二百
      四十七條第一項之要件。
（八）如認前述被吉己○○所召集之九十年四月二十六日及九十年六月九日中師實小
      家長會代表大會並非當然無效，則依下列各項會議程序上之瑕疵，原告亦得類
      推適用民法第五十六條第一項之規定訴請撤銷上述二次決議：
  １、由無召集權人己○○所召集。
  ２、在中師實小家長會選舉之八十九學年度家長會委員、常務委員、會長、副會長
      及中師實小校長遴選委員會家長代表，並已開始執行職務後，被告等再次召集
      、參與及主持家長代表大會重新改選家長會委員、常務委員、會長、副會長及
      中師實小校長遴選委員會家長代表造成二個家長會組織同時併存之狀態，徒增
      紛擾。
  ３、被告戊○○曾參與八十九年十月三十一日之家長會委員選舉，被告丙○○、癸○○、丑○○、乙○○、卯○○、巳○○並於當日當選家長委員；被告癸○○
      曾參與八十九年十月五日之家長委員會議，被告癸○○並於當日當選家長會常
      務委員。被告癸○○曾參與八十九年十一月十一日家長會常務委員會議，並推
      選新任會長為林文豹、新任副會長為張登洲、沉瑞鳳。上述被告嗣又否認該選
      舉結果，復又出席、主持重新改選委員會之代表大會，明顯違反誠信原則。
（九）原告中師實小家長會雖非依法登記之團，惟參諸最高法院八十四年度上字第五
      八五號判決要旨：「總會之召集程序或決議方法；違反法令或章程時，社員得
      於決議三個月內請求法院撤銷其決議。總會決議之內容違反法令或章程者，無
      效。民法第五十六條第一、二項定有明文。本件系爭決議乃金鑾宮信徒大會之
      決議，其性質與社團總會決議相同，法理上自得援用上開法條之規定」，自得
      類推適用民法第五十六條第一項之規定提起本件訴訟。又原告寅○○為原告中
      師實小家長會之家長代表，為中師實小之「家長代表大會」（家長會之意思機
      關）之成員，復對被告己○○二次違法召集前述家長代表大會提出異議。且參
      與民法第五十六條之文義及最高法院八十六年度台上字第三六○四號判決要旨
      ，未參加總會之會員行使民法第五十六條第一項之權利時，無須受出席及當場
      表示異議之限制。同理原告寅○○未參加前述被告己○○違法召集之二次會員
      代表大會，其主張類推適用民法第五十六條第一項之規定訴請撤銷決議，本不
      受上述出席及當場表示異議之限制，即得行使該撤銷權。
三、證據：提出中師實小家長會九十年四月二十七日（九○）中師實家字第○四二七
    ○三號函影本乙份、中師實小中興商業銀行活期存款及定期存款部分餘額證明書
    影本三份、中師實小家長會八十九年十月二十四日八九中實家修字第○○一○二
    四號函影本乙份、中師實小八十九學年度家長會委員選舉公告影本乙份、中師實
    小八十九學年度委員名單影本乙份、八十九年十一月五日中師實小家長委員會會
    議紀錄影本乙份、八十九年十一月十一日中師實小家長會常務委員會議記錄影本
    乙份、中師實小八十九年十一月二日（八九）中師院實小人字第二二八一號函影
    本乙份、台中市政府「二○○一台中市八十九學年度公私立國民中小學家長會長
    座談會」手冊節本影本乙份、九十年四月二十七日中師實小家長常務委員會會議
    紀錄影本乙份、中師實小家長會九十年六月七日（九○）中師實家字第○六○七
    ○八號影本乙份、九十年四月二十四日中師實小開會通知影本乙份、九十年四月
    二十六日中師實小八十九學年度家長代表大會議紀錄影本乙份、九十年六月六日
    中師實小開會通知影本乙份、九十年六月九日中師實小八十九學年度家長代表大
    會會議紀錄影本乙份、九十年六月九日中師實小八十九學年度家長委員會會議紀
    錄影本乙份、中師實小家長會九十年四月二十五日（九○）中師實家字第○四二
    五○一號函影本乙份、中師實小家長會九十年六月八日（九○）中師實家字第○
    六○八○七號函影本乙份、中師實小校長移又清冊節本影本乙份、委託書乙份、
    辭職書乙份、台灣省各級學校學生家長會組織章程設置辦法乙份、中師實小家長
    會組織章程乙份為證。
乙、被告方面：
一、聲明：如主文第一項所示。
二、陳述：
（一）查中師實小家長會八十九學年度會長為癸○○，有台中市政府九十年六月十五
      日九十府教字第八三四四八號函准予備查在案。會長為癸○○係於九十年六月
      九日家長會代表大會所選出之家長委員，再由家長委員互選產生會長，一切合
      法。原告中師實小家長會並非中師實小家長會會長，欠缺法定代理人資格，竟
      自稱中師實小家長會會長處行文，擾亂學校行政校務。
（二）按中師實小家長會，並無一定事務所及獨立財產，參諸最高法院六十四年台上
      字第二四六一號判要旨，自不符非法人團體，並無當事人能力。
（三）按撤銷之訴為形成之訴，以法律有規定者為限始得提起。又民法第五十六條所
      稱總會係指民法第四十五條及第四十六條設立登記之社團而言，其提起撤銷決
      議之訴，亦僅限於會員本身，並須出席會員大會，對於召集程序或決議方法，
      當場表示異議者，始得提起。查本件原告中師實小家長會並非設立登記之社團
      ，原告之法定理人寅○○又未出席會議當場表示異議，自不得提起本件銷決議
      之訴。
（四）不同意原告追加原告寅○○。不同意被告追加戊○○等十二人。原告寅○○於
      九十年十月十一日追加以個人名義起訴請求撤銷決議之訴，依民法第五十六條
      規定已逾三個月，自不合法。
（五）確認法律關係成立或不成立之訴，以確認現在之法律關係為限，如過去或將來
      應發生之法律關係，則不得為此訴訟標的，最高法院四十九年台上字第一八一
      三號判例著有明文。中師實小家長會已於九十年十月四日選出九十學年度家長
      委員癸○○等十七人，並由家長委員推選癸○○為會長。茲原告謂求確認中師
      實小家長會八十九學年度家長委員之委任關係不存在，已屬過去之法律關係，
      是本件之請求，即無確認判決之法律上利益，撤銷決議部分亦無實益，均欠缺
      權利保護要件。
（六）查中師實小家長會八十七學年度會長黃麗修召開學生家長代表會議時，因出席
      人數未達家長會組織章程第十一條有應代表三分之一以上出席，始得開會之規
      定。中師實小乃於八十九年十一月二日、十一月十八日兩次函請黃前會長麗修
      召開協調會調，並於八十九年十一月六日，派專人前往其住處協商，然黃麗修
      均置之不理。中師實小又於八十九年十一月三十日及同年十二月一日函文請黃
      前會長麗修依中師實小學生家長會組織章程第十二條規定，將會員代表大會會
      議紀錄及會務人員名單函台中市政府備查，並副知中師實小，黃麗修亦置之不
      理。
（七）中師實小又於九十年三月二十日召開協調會，黃麗修及寅○○兄妹均參加，會
      中協調黃氐兄妹如認有完整紀錄及符合選舉程序，應儘速於一週內將八十九學
      年度家長會務人員名單送校，黃氐兄妹亦應允在案，但迄同年四月二十六日未
      見送來。
（八）黃麗修不盡應有之義務，任由家長會停擺，影響學生權益鉅。故在不得已之情
      形之下，由學校主動通知九十年四月二十六日，召開學生家長代表會議，緣因
      八十九學年度家長會長尚未選出，會議則由學生家長代表互選主席團主持會議
      ，其過程全合法，有會議紀錄可稽。又九十年六月九日，依上次（即九十年四
      月二十六日）家長代表會議決議，再由代表互選主席團主持會議，選出家長委
      員及會長。
（九）中師實小校長即被告己○○已於九十一年二月一日退休，由宋倩萍代理校長，
      故原告確認請求被告己○○校長遴選委員委任關係不存在，已無確認法律上之
      利益。
三、證據：提出台中市政府函影本二份、八十九學年家長會會員代表大會會議記錄影
    本乙份、八十九學年家長委員會會議記錄影本乙份、九十學年家長會會員代表大
    會會議記錄影本乙份、九十學年家長委員會會議記錄影本乙份、中師實小函影本
    四份、家長代表連署函影本乙份、家長會代表座談會影本乙份、國立台中師範學
    院函影本乙份為證。
    理      由
一、按當事人就其與相對人間發生私法上權利之紛爭，請求法院加以裁判，謂之起訴
    。而此項請求法院判決之權利，謂之訴權。然訴權有其成立要件與權利保護要件
    ，而依目前實務上係採具體訴權說，即民事訴訟法第二百四十九條第一項各款（
    即第一款至第七款）為成立要件，欠缺者以裁定駁回；另權利保護要件則分為「
    訴訟上權利保護要件」及「實體上權利保護要件」，而就訴訟上權利保護要件包
    含當事人適格要件及保護必要要件，欠缺權利保護要件者則以無理由駁回之（最
    高法院三十一年十一月十九日民刑庭總會決議參照）。所謂保護必要要件即權利
    保護利益，此於不同之訴訟形態，其權利保護利益亦不同。換言之，給付之訴、
    形成之訴及確認之訴的權利保護利益各有不同之要件。就形成之訴而言，形成之
    訴僅限於法律有特別規定明文之規定情形，始得提起；且得提起形成之訴之原告
    或被訴之被告均有法律之明定。此即形成之訴與確認之訴二者最大之差異。故，
    原告於無明文之情形下，任意提起形成之訴，無權利保護之必要。即使原告提起
    形成之訴，法有明文，惟起訴之原告或被訴之被告，有一方非法律所明定之當事
    人者，原告之訴亦無權利保護利益。例如岳母不得以女婿為被告，因其女兒被虐
    待而提起離婚之訴。於此情形，當然亦得改變觀點，認為該項形成之訴，屬於當
    事人不適格之問題。由是可知，於形成之訴就廣義之權利保護利益之概念而言，
    當事人不適格與權利保護利益利益之缺乏兩者，實際上係用語不同而實指同一事
    也。另若原告之形成之訴進行中，由於情事之變更，已無續行訴訟之必要時，即
    無權利保護利益可言。本件原告以被告己○○於九十年四月二十四日召集，並由
    被告癸○○於同年四月二十六日主持之國立台中師範學院附設實驗國民小學八十
    九年學年度家長代表大會會議。被告己○○於九十年六月六日召集，並由被告癸○○、午○○、丑○○於同年月九日共同主持之國立台中師範學院附設實驗國民
    小學八十九年學年度家長代表大會會議。被告癸○○於九十年六月九日召集並主
    持之國立台中師範學院附設實驗國民小學八十九年學年度家長委員會議。均係由
    無召集權人所召集之會議，而主張類推適用民法第五十六條第一項之規定，請求
    撤銷上開三次會議之決議，而為聲明（五）至（七）所示。惟國立台中師範學院
    附設實驗國民小學家長會，並非法人，已據兩造陳明。而民法第五十六條之規定
    ，係於社團法人總會召集程序或決議有瑕疵之情形，民法所設之規定。縱認未具
    法人資格之人的結合體，於內部關係及外部關係，可類推適用社團法人之相關規
    定。然亦難以遽此而認，於法無明文之情形下，可類推適用上開民法第五十六條
    第一項之規定，而提起撤銷會議決議之形成之訴。是姑不論本件原告寅○○，於
    本件訴訟係屬當事人之追加抑或當事人之補正。然依上揭說明，其提起撤銷上開
    聲明（五）至（七）所示會議之決議，於法尚屬無據。又本件原告寅○○所提起
    撤銷上開聲明（五）至（七）所示會議之決議，其係屬八十九學年度之會議決議
    。然國立台中師範學院附設實驗國民小學家長會，現行所運作的係九十學年度之
    家長會，已非八十九年之家長會乙情，亦據兩造陳明。是依此而論，本件原告寅
    ○○所提之形成之訴進行中，亦由於情事之變更，已無續行訴訟之必要時，是亦
    無權利保護利益可言。綜上所述，本件原告寅○○所提如聲明（五）至（七）所
    示之形成之訴，無權利保之必要，自無理由。
二、次按，確認法律關係之訴，非原告有即受確認判決之法律上利益者，不得提起之
    ；確認證書真偽或為法律關係基礎事實存否之訴，亦同。前項確認法律關係基礎
    事實存否之訴，以原告不能提起他訴訟者為限。為民事訴訟法第二百四十七條第
    一、二項所規定。又確認法律關係成立或不成立之訴，以確認現在之法律關係為
    限，如已過去或將來應發生之法律關係，則不得為此訴之標的（最高法院四十九
    年台上字第一八一三號判例要旨參照）。其理由係，就過去一定時點之法律關係
    為確認，因其後有發生變動之可能，對現在法律關係之解決並無幫助。同理，就
    將來之法律關係，於現在為確定，因將來有發生變動之可能，將其提前為確認將
    失意義。此兩種情形，徒增進行訴訟之煩，無權利保護之必要。查兩造間因國立
    台中師範學院附設實驗國民小學家長會會長之爭，原告並已提起確認台中師範學
    院附設實驗國民小學家長會與會長間九十學年度委任關係不存在之訴，並由本院
    以九十一年度訴字第二六四號審理繫屬在案乙情，業據兩告陳明。而本件原告起
    訴確認者如聲明（一）至（四）所示者，均係八十九年學年度國立台中師範學院
    附設實驗國民小學家長會與各該被告間之委任關係。是依上說明，不論係基於確
    認之訴僅限對於現在之法律關係為限，始得提起；抑或依上開民事訴訟法第二百
    四十七條第二項之規定，以原告不能提起他訴訟者為限，始得提起之限制。本件
    原告提起上開如聲明（一）至（四）所示之確認之訴，自已欠缺權利保護之必要
    。再者，固然確認之法律關係，不分性質與種類均得為確認，例如，債權關係、
    物權關係、親子關係、其妻關係均可。即使確認之法律關係不存於原告與被告之
    間，而存於當事人與第三人之間，如有即受確認判決之法律上之利益者，亦得提
    起。惟民事訴訟法第二百四十七條所謂即受確認判決之法律上利益，係指因法律
    關係之存否不明確，致原告在私法上之地位有受侵害之危險，而此項危險得以對
    於被告之確認判決除去之者而言（最高法院四十二年台上字第一○三一號判例要
    旨參照）。又稱委任者，謂當事人約定，一方委託他方處理事務，他方允為處理
    之契約。民法第五百二十八條，定有明文。是委任契約係屬債之關係。而稱債者
    ，特定當事人間得請求給付之法律關係（民法第一百九十九條參照）。是債權具
    有相對性，存於特定當事人間，除法律規定或當事人間另有約定外，與他人無涉
    （民法第二百六十八條、第二百六十九條參照）。查本件原告寅○○起訴求為聲
    明如（二）至（四）所示，與伊本人是否擔任國立台中師範學院附設實驗國民小
    學家長會之會長，而與上開家長會間是否存有委任關係，並非相關，此即上開家
    長會長與各該被告間之委任關係（不論係家長委員、常務委員、副會長等）係各
    別存在，互不相涉。姑不論，被告癸○○與國立台中師範學院附設實驗國民小學
    家長會間之委任關係，是否存在，與原告寅○○要屬無涉。是原告寅○○為如聲
    明（二）至（四）所示，即無權利保護必要。又消極確認之訴與積極確認之訴，
    並非可得互用。換言之，確認法律關係不存在成立，並非即得謂法律關係存在，
    本件原告寅○○所企求者，乃係伊仍為國立台中師範學院附設實驗國民小學家長
    會之會長八十九學年度之會長。是以縱認，伊得提起確認法律關係存否之訴，則
    對伊可免除私法上之地位有受侵害之危險，乃係積極確係之訴，而非如伊（一）
    所示消極確係之訴之聲明。此由原告所提出之國立台中師範學院附設實驗國民小
    學學生家長會組織章程，並無規定家長會長產生之程序、家長會長辭職後應如何
    推選會長之程序等，即可知之。是依此而論，原告寅○○提起如聲明（一）所示
    之確認之訴，並無權利保護必要。綜上所述，本件原告提起如聲明（一）至（四
    ）所示之確認之訴，欠缺權利保護必要，自無理由。
三、綜上所述，依前揭說明，本件原告無論提起如聲明（一）至（四）所示之確認之
    訴，及提起如聲明（五）至（七）所示之形成之訴，均無權利保護利益（即權利
    保護必要），自無理由，應以判決駁回。至兩造就原告國立台中師範學院附設實
    驗國民小學家長會無有民事訴訟法上之當事人能力（即民事訴訟法第四十條第三
    項之非法人團體）、原告黃偉誠是否可為原告國立台中師範學院附設實驗國民小
    學家長會之法定代理人，而提起本件訴訟等爭執。其結果與本件訴訟之結論不生
    影響，爰不予審酌，併予敘明。
四、據上論結，本件原告之訴為無理由，依民事訴訟法第七十八條，判決如主文。
中　　　華　　　民　　　國　　九十一　　年　　　五　　　月　　  六　  　日
                                        臺灣臺中地方法院民事第四庭
~B法　　　官　陳添喜
右為正本係照原本作成
如不服本判決，應於判決送達後二十日內，向本院提出上訴狀。
中　　　華　　　民　　　國　　九十一　　年　　　五　　　月　　　六　　　日
~B法院書記官　蔡永興
